【裁判字號】    95,訴,938
【裁判日期】    950630
【裁判案由】    毒品危害防制條例
【裁判全文】
臺灣彰化地方法院刑事判決               95年度訴字第938號
公  訴  人  臺灣彰化地方法院檢察署檢察官
被      告  甲○○
上列被告因違反毒品危害防制條例案件，經檢察官提起公訴（95
年度毒偵字第1598號）及臺灣南投地方法院檢察署檢察官移送併
案審理（95年度毒偵字第744 號），被告於本院準備程序中就被
訴事實為有罪之陳述，經本院合議庭裁定改依簡式審判程序審理
，並判決如下：
    主    文
甲○○連續施用第一級毒品，累犯，處有期徒刑壹年貳月，扣案
之第一級毒品海洛因貳包（分別為毛重零點肆公克、驗餘淨重零
點玖貳公克）沒收銷燬之，注射針筒貳支均沒收；又連續施用第
二級毒品，累犯，處有期徒刑捌月。主刑部份應執行有期徒刑壹
年捌月。
    犯罪事實
一、甲○○前有違反麻醉藥品管理條例、肅清煙毒條例案件之前
    科，又因施用第一、二級毒品案件，由臺灣南投地方法院檢
    察署檢察官聲請強制戒治並提起公訴，經臺灣南投地方法院
    以91年度訴字第318 號判決分別判處有期徒刑10月、6 月，
    應執行有期徒刑1 年3 月確定，入監執行後，已於民國93年
    11月11日縮刑期滿執行完畢，而強制戒治部分，經同上法院
    以91年度毒聲字第465 號裁定令入戒治處所施以強制戒治，
    已於92年5 月16日停止戒治出所付保護管束，並於92年7 月
    31日期滿未經撤銷停止戒治，視為執行完畢釋放。猶不思悔
    改，於前揭強制戒治執行完畢釋放後5 年內，復基於施用第
    一級毒品海洛因之概括犯意，自94年10月中旬某日起至95年
    6 月24日中午12時許止，在其位於南投縣南投市○○里○○
    路642 號住所，以將海洛因加水混合後以注射針筒注射體內
    之方式，連續施用第一級毒品海洛因多次，頻率約每2 、3
    天施用1 次；另基於施用第二級毒品甲基安非他命之概括犯
    意，先後於95年4 月10日某時及95年4 月29日中午12時許，
    在同上地點，以將甲基安非他命置於球型玻璃吸管中，再點
    火加熱使產生煙霧吸用之方式，連續施用第二級毒品甲基安
    非他命2 次。期間內先於95年4 月12日下午2 時40分許，在
    彰化縣大村鄉○○路79巷與聖瑤西路路口為警查獲，並扣得
    其所有之第一級毒品海洛因1 包（毛重0.4 公克），及其所
    有，供其施用第一級毒品海洛因犯罪所用之注射針筒1 支；
    又於95年4 月30日下午10時許，在其同上住所為警查獲，並
    扣得其所有之第一級毒品海洛因1 包（驗餘淨重0.92公克）
    ，及其所有，供其施用第一級毒品海洛因之注射針筒1 支，
    及於本院審理中主動供出上情。
二、案經彰化縣警察局員林分局報告臺灣彰化地方法院檢察署檢
    察官偵查起訴，及彰化縣警察局鹿港分局報告臺灣南投地方
    法院檢察署檢察官移送併案審理。
    理    由
一、被告甲○○於準備程序中，先就上揭犯罪事實為有罪之陳述
    ，且所犯係死刑、無期徒刑、最輕本刑為3 年以上有期徒刑
    以外之罪，經本院合議庭依刑事訴訟法第273 條之1 第1 項
    之規定，裁定由法官一人獨任進行簡式審判程序，合先敘明
    。
二、上開犯罪事實，業據被告於本院審理中坦承不諱，且被告於
    上開時地經採其尿液送驗之結果，均呈甲基安非他命及嗎啡
    陽性反應（按一般施用海洛因者，其會在其體內代謝為嗎啡
    成分殘留，並經由尿液排出），有彰化縣警察局員林分局、
    鹿港分局委託檢驗尿液代號與真實姓名對照認證單2 紙、詮
    昕科技股份有限公司00000000、00000000號濫用藥物尿液檢
    驗報告2 份附卷可稽，並有注射針筒2 支扣案可佐。又於95
    年4 月12日查獲日扣案之白色粉末1 包（毛重0.4 公克），
    經警依聯勤204 廠製造之煙毒檢驗A 包試驗初步檢驗結果，
    確呈海洛因、嗎啡反應，應為第一級毒品海洛因無訛，亦有
    毒品初步檢驗報告單1 紙、檢測照片1 張存卷可憑；另於95
    年4 月30日查獲日扣案之白色粉末1 包，經送法務部調查局
    鑑驗，確為第一級毒品海洛因（驗餘淨重0.92公克）無訛，
    此有法務部調查局95年5 月29日調科壹字第970003094 號鑑
    定通知書1 份可憑，足徵被告自白與事實相符，堪予採信。
    而被告前因施用毒品案件，經臺灣南投地方法院以91年度毒
    聲字第465 號裁定令入戒治處所施以強制戒治，已於92年5
    月16日停止戒治出所付保護管束，並於92年7 月31日期滿未
    經撤銷停止戒治，視為執行完畢釋放，有臺灣高等法院被告
    前案紀錄表1 份在卷可參，被告於上揭強制戒治執行完畢釋
    放後5 年內，再犯施用毒品犯行，亦堪認定。本案事證已臻
    明確，被告施用第一級毒品海洛因及第二級毒品甲基安非他
    命犯行堪予認定，應依法論科。
三、核被告所為，係犯毒品危害防制條例第10條第1 項、第2 項
    之施用第一、二級毒品罪。其為供己施用而於施用前後持有
    海洛因及施用前持有甲基安非他命之低度行為，各為其施用
    之高度行為所吸收，均不另論罪。又被告先後多次施用第一
    級毒品及先後2 次施用第二級毒品犯行，各屬時間緊接，所
    犯為構成要件相同之罪名，顯均係基於概括犯意反覆為之，
    應分別依連續犯之規定，論以一罪，並均依法加重其刑。其
    所犯連續施用第一、二級毒品罪二罪間，犯意各別，罪名有
    異，應予分論併罰。被告前開犯罪事實中，除自94年10月間
    某日起至95年4 月12日中午12時30分許止，連續施用海洛因
    多次之犯行，及於95年4 月12日或其前4 日內之某一時點，
    施用甲基安非他命1 次之犯行，經檢察官提起公訴外，其餘
    部分之犯行雖未據檢察官提起公訴，惟該部分犯行與檢察官
    起訴經本院論罪部分有連續犯裁判上一罪之關係，自均為起
    訴效力所及，應由本院併予審理，附此敘明。又查被告曾因
    施用毒品案件，經臺灣南投地方法院以91年度訴字第318 號
    判決分別判處有期徒刑10月、6 月，應執行有期徒刑1 年3
    月確定，入監執行後，已於93年11月11日縮刑期滿執行完畢
    ，有臺灣高等法院被告前案紀錄表乙紙附卷可憑，其受此有
    期徒刑執行完畢後，5 年以內再犯有期徒刑以上之罪，為累
    犯，均應依法遞予加重其刑。爰審酌被告前有違反麻醉藥品
    管理條例、肅清煙毒條例案件之前科，又因施用毒品案件經
    法院判刑確定，甫於93年11月11日執行完畢，仍不知戒除毒
    癮，足見其自制能力尚有未足，有接受相當期間監禁教化之
    必要，以促其及早矯正吸毒惡習；惟念及被告犯罪之動機、
    目的係因施用毒品之習性難以戒除，其犯罪手段僅係戕害自
    己之身心、施用毒品次數、時間及犯罪後坦承犯行之態度良
    好等一切情狀，分別量處如主文所示之刑，並定其應執行之
    刑，以示懲儆。扣案被告所有之海洛因2 包（分別為毛重0.
    4 公克及驗餘淨重0.92公克），核屬毒品危害防制條例第2
    條第2 項第1 款之第一級毒品，均應依同條例第18條第1 項
    前段之規定，沒收銷燬之；扣案之注射針筒2 支，均為被告
    所有，且係供其施用第一級毒品海洛因犯罪所用之物，業據
    被告於本院審理時供明在卷，爰依刑法第38條第1 項第2 款
    之規定宣告沒收之。
據上論斷，應依刑事訴訟法第273 條之1 第1 項、第299 條第1
項前段，毒品危害防制條例第10條第1 項、第2 項、第18條第1
項前段，刑法第11條前段、第56條、第51條第5 款、第47條、第
38條第1項 第2 款，判決如主文。
本案經檢察官鮑慧忠到庭執行職務。
中    華    民    國    95    年    6    月    30     日
                  刑事第一庭    法  官  吳永梁
以上正本證明與原本無異。
如不服本判決，應於判決送達後10日內，向本院提出上訴狀（須
附繕本）。
中    華    民    國    95    年    7    月      3    日
                                書記官  陳美敏
附錄論罪科刑法條全文：
毒品危害防制條例第10條
施用第一級毒品者，處六月以上五年以下有期徒刑。
施用第二級毒品者，處三年以下有期徒刑。


司法院資訊處製作；財團法人民間司法改革基金會備份。
